【裁判字號】    99,抗,256
【裁判日期】    991013
【裁判案由】    聲請更定累犯之刑
【裁判全文】
臺灣高等法院高雄分院刑事裁定           99年度抗字第256號
    抗  告  人
    即  受刑人  甲○○
上列抗告人因聲請更定累犯之刑案件，不服臺灣高雄地方法院中
華民國99年9 月10日裁定（99年度聲字第1151號），提起抗告，
本院裁定如下：
    主  文
抗告駁回。
    理  由
一、本件抗告意旨略以：(一)本案實體審理時，抗告人本堅決否認
    犯罪，嗣因承審法官於準備程序時一再勸諭全部被告認罪，
    表示若認罪，可獲判得易科罰金之徒刑及宣告緩刑，為此，
    全部被告為求早日結案，始均表示願意認罪，並同意法官之
    建議，但請求法院判決得易科罰金之徒刑宣告，不需宣告緩
    刑，嗣後抗告人確實獲判有期徒刑6 月確定，檢察官及抗告
    人亦均未再上訴。(二)本案承審法官於審理期日，從未表示抗
    告人符合累犯之條件而應加重其刑，反一再勸諭抗告人認罪
    以換取得為易科罰金徒刑之宣告，抗告人為求早日結案，亦
    信賴承審法官之判斷及承諾，而放棄法律賦予之抗辯權及上
    訴權，詎今原裁定法院竟以判決法院疏未慮及抗告人符合累
    犯應加重其刑之條件為由，更定為較重於原判決之刑期而不
    得為易科罰金，實形同將原裁判法院職務上之重大疏失，轉
    嫁由抗告人承擔其後果，嚴重侵害抗告人憲法所保護之訴訟
    權，及對我國司法之信賴，實難令抗告人甘服，為此提起抗
    告，請求撤銷原裁定，並駁回檢察官更定其刑之聲請。
二、原裁定意旨略以：受刑人甲○○前因肅清煙毒條例案件，經
    臺灣高等法院高雄分院以81年度上訴字第1720號判決，判處
    有期徒刑3 年4 月、10年，應執行有期徒刑12年確定，入監
    服刑後，於88年3 月6 日獲得假釋出監，嗣於94年1 月3 日
    假釋期滿未經撤銷而視為執行完畢乙情，有臺灣高等法院被
    告前案紀錄表在卷足按。又受刑人因於上開有期徒刑執行完
    畢後5 年內之96年8 月1 日，故意與他人共同違反山坡地保
    育利用條例第10條在公有山坡地內，不得擅自占用之規定，
    經本院以99年度訴字第164 號判決，判處有期徒刑6 月確定
    ，但漏未依累犯規定加重其刑，而該案迄今尚未執行完畢或
    赦免之事實，有上開刑事判決書及臺灣高等法院被告前案紀
    錄表在卷可憑，則聲請人就受刑人前開違反山坡地保育利用
    條例案件向本院聲請更定累犯之刑，經本院審核後認為無誤
    ，自應予以准許。爰審酌受刑人擅自占用山坡地而予以經營
    砂石場，意在營利而未尊重山坡地保育永續利用，且占用期
    間長達7 月餘，實應予以非難，惟念其犯後尚知坦承犯行，
    且業將全部機械搬離原地等一切情狀，更定其刑為「甲○○
    共同違反山坡地保育利用條例第十條在公有山坡地內，不得
    擅自占用之規定，累犯，更定其刑為有期徒刑柒月」等語。
三、按裁判確定後，發覺為累犯者，依前條之規定更定其刑。但
    刑之執行完畢或赦免後發覺者，不在此限。又依刑法第48條
    應更定其刑者，由該案犯罪事實最後判決之法院之檢察官，
    聲請該法院裁定之，刑法第48條、刑事訴訟法第477 條第1
    項分別定有明文。
四、經查：
  (一)抗告人即受刑人甲○○前因肅清煙毒條例案件，經本院以81
    年度上訴字第1720號判決，判處有期徒刑3 年4 月、10年，
    應執行有期徒刑12年確定，入監服刑後，於88年3 月6 日獲
    得假釋出監，嗣於94年1 月3 日假釋期滿未經撤銷而視為執
    行完畢乙情，有臺灣高等法院被告前案紀錄表在卷足按。又
    抗告人因於上開有期徒刑執行完畢後5 年內之96年8 月1 日
    ，故意與他人共同違反山坡地保育利用條例第10條在公有山
    坡地內，不得擅自占用之規定，經原審法院以99年度訴字第
    164 號判決，判處有期徒刑6 月確定，但該院漏未依累犯規
    定加重其刑，而該案迄今尚未執行完畢或赦免之事實，有上
    開刑事判決書及臺灣高等法院被告前案紀錄表在卷可憑，則
    聲請人就抗告人前開違反山坡地保育利用條例案件向原審法
    院聲請更定累犯之刑，經原審法院審核後認為無誤，而予以
    准許。原審法院並審酌抗告人擅自占用山坡地而予以經營砂
    石場，意在營利而未尊重山坡地保育永續利用，且占用期間
    長達7 月餘，實應予以非難，惟念其犯後尚知坦承犯行，且
    業將全部機械搬離原地等一切情狀，更定其刑為「甲○○共
    同違反山坡地保育利用條例第十條在公有山坡地內，不得擅
    自占用之規定，累犯，更定其刑為有期徒刑柒月」，經核並
    無不合。
  (二)按違反第10條規定者，處6 月以上5 年以下有期徒刑，得併
    科新台幣60萬元以下罰金，山坡地保育利用條例第34條第1
    項定有明文。抗告人之行為應依山坡地保育利用條例第34條
    第1 項規定處罰，而該罪之法定刑為6 月以上5 年以下有期
    徒刑，抗告人既為累犯，依刑法第47條第1 項規定，應加重
    本刑至二分之一，故依法不可能判處有期徒刑6 月。次按刑
    法第48條第1 項有關應更定其刑之規定，並無類似刑事訴訟
    法第447 條非常上訴，不得諭知較重於原確定判決之刑之規
    定，故原裁定更定其刑為有期徒刑7 月，該結果則不得易科
    罰金，且較不利於抗告人，但並未剝奪抗告人之訴訟權，原
    裁定於法並無違誤之處。
五、原審裁定以原審判決漏未依累犯規定加重其刑，且該案迄今
    尚未執行完畢或赦免，而准予檢察官更定累犯之刑之聲請，
    裁定「甲○○共同違反山坡地保育利用條例第十條在公有山
    坡地內，不得擅自占用之規定，累犯，更定其刑為有期徒刑
    柒月」，經核並無違誤。本件受刑人抗告，並無理由，應予
    駁回。
六、據上論結，應依刑事訴訟法第412 條，裁定如主文。
中    華    民    國    99    年    10    月    13    日
                  刑事第二庭    審判長法  官  林正雄
                                      法  官  邱明弘
                                      法  官  黃壽燕
以上正本證明與原本無異。
如不服本裁定應於送達後5 日內向本院提出抗告狀。
中    華    民    國    99    年    10    月    13    日
                                      書記官  戴志穎

司法院資訊處製作；財團法人民間司法改革基金會備份。
